臺灣高等法院臺中分院刑事裁定　　　　　　　　　　九十三年度交抗字第七五五號
　　抗　告　人
　　受 處分 人　甲○○
右列抗告人因違反交通管理處罰條例案件，不服臺灣彰化地方法院中華民國九十三年
十一月四日裁定（九十三年度交聲字第五三五號）提起抗告，本院裁定如左：
      主  文
抗告駁回。
      理  由
一、抗告人抗告意旨略以：原審以證人即取締警員之證詞為可信，不採抗告人之供述
    ，難道警察都不會有失誤的時候？原審法院以自由心證來判定，完全不用證據，
    只有警察所說的才是話？等語。
二、按汽車駕駛人，行經有燈光號誌管制之交岔路口闖紅燈者，處一千八百元以上五
    千四百元以下罰鍰，並記違規點數三點，道路交通管理處罰條例第五十三條、第
    六十三條第一項第三款分別定有明文。
三、經查：(1)抗告人於九十三年七月三十一日晚上七時十八分許，駕駛車牌號碼二九
    六七—ＧＢ號自用一般小客車，沿彰化縣彰化市○○街由東往西方向行駛，至有
    燈光號誌管制之永安街與自強路交叉路口，當時永安街之燈光號誌顯示紅燈，而
    非綠燈，抗告人闖越紅燈右轉駛至自強路，適彰化縣警察局彰化分局民生路派出
    所警員許家銘在該路口東北側轉彎處執行交通勤務，目擊抗告人違規，乃騎乘警
    用機車尾隨，而在自強路攔檢舉發等情，業據證人即舉發警員許家銘於原審時到
    庭結證明確，並具體證稱：當日伊在永安街自強路口執行交通勤務，發現抗告人
    車輛，從永安街轉自強路闖紅燈，伊遂發動機車，開警示燈、警報器前往攔檢，
    因自強路當時車多，因此一段距離後才將抗告人攔下。抗告人車輛通過車輛停止
    線轉彎時，該處燈光號誌已是紅燈，非從綠燈轉成黃燈等語。(2)證據之證明力，
    由法院本於確信自由判斷，但不得違背經驗法則及論理法則，刑事訴訟法第一百
    五十五條第一項定有明文。證人與抗告人就是否闖紅燈一節，雙方固各執一詞，
    然證人之證詞與抗告人之供述，均係刑事訴訟法上所稱之證據，原審法院依上開
    法律之規定，採信證人證詞，於法並無不合，且警察為維持交通秩序，依法執行
    職務，立場應是客觀公正，且與抗告人素不相識，亦無宿怨，就常理論，應無設
    詞誣攀之理，就本案言，亦無舉發人故為設詞誣攀之合理可疑事證存在。原審法
    院上開採證於經驗及論理法則亦無違背。綜合上述，本件既無其他具體事證足以
    推翻上開證據，原處分機關依上開規定裁處抗告人，原審法院據以駁回異議，並
    無不當。本件抗告為無理由，應予駁回。
四、據上論結，應依道路交通案件處理辦法第二十六條，刑事訴訟法第四百十二條，
    裁定如主文。
中      華      民      國     九十三    年     十二     月     八      日
                                   臺灣高等法院臺中分院刑事第四庭
                                         審判長法  官  洪  耀  宗
                                               法　官  江  德  千
                                               法  官  劉  登  俊
右正本證明與原本無異。
不得再抗告。
                                               書記官  鄧　智　惠
中     華     民     國     九十三     年     十二     月      九       日
                                                              　　　　　Ｆ
